臺灣宜蘭地方法院刑事判決　　　　　　　100年度易字第548號
公　訴　人　臺灣宜蘭地方法院檢察署檢察官
被　　　告　詹棋忠
上列被告因竊盜案件，經檢察官聲請簡易判決處刑（100年度偵
字第1508號），本院依通常程序審理後，判決如下：
    主  文
詹棋忠攜帶兇器竊盜，處有期徒刑陸月，如易科罰金，以新臺幣
壹仟元折算壹日，緩刑貳年。扣案之剪刀壹支沒收。
    事  實
一、詹棋忠意圖為自己不法之所有，於民國100年3月15日下午4
    時14分許，持其所有客觀上對人之生命、身體足以造成危害
    之兇器小剪刀1支，前往宜蘭縣冬山鄉○○○路58巷20號屋
    前，使用木梯爬上屋頂，剪下吳阿聯所有裝在該處價值約新
    台幣（下同）7000元之監視器鏡頭2支，竊取得手後，將贓
    物帶回家中藏放。嗣經吳阿聯發現其所有監視器鏡頭遭人行
    竊，於100年3月16日凌晨1時許，在新北市吳阿聯住處的遠
    端監視器畫面查知係詹棋忠所為並報警，經警員通知詹棋忠
    到案說明坦承上揭犯行不諱，並主動交出其所有並供犯罪所
    用之物剪刀1支及所竊得之贓物監視器鏡頭2支。
二、案經吳阿聯訴由宜蘭縣政府警察局羅東分局報請臺灣宜蘭地
    方法院檢察署檢察官偵查起訴。
    理  由
一、按被告以外之人於審判外之言詞或書面陳述，除法律有規定
    者外，不得作為證據。又被告以外之人於審判外之陳述，雖
    不符合同法第159條之1至第159條之4之規定，但經當事人於
    審判程序同意作為證據，法院審酌該言詞陳述或書面陳述作
    成之情況，認為適當者，亦得為證據，刑事訴訟法第159條
    第1項及第159條之5第1項定有明文。本院以下所採用被告詹
    棋忠以外之人於審判外之言詞陳述，當事人於本院準備程序
    及審判期日中均表示同意做為審理資料，本院審酌上開證據
    資料製作時之情況，尚無違法不當之瑕疵，亦認為以之作為
    證據應屬適當，依刑事訴訟法第159條之5第1項規定，認前
    揭證據資料均有證據能力，合先敘明。
二、訊據被告矢口否認上開犯行，辯稱：因告訴人吳阿聯砍斷他
    的龍眼樹，伊一氣之下，才剪斷告訴人的監視器，並無為自
    己不法所有之意思云云。惟查，被告以自有之剪刀剪斷告訴
    人之監視器2個並藏放家中之事實，業據被告自承不諱，且
    有告訴人於警詢及本院審理時證述綦詳，並有贓物認領保管
    單1紙附卷可稽，並有監視器錄影翻拍照片可參，復有剪刀1
    支扣案可證。被告雖以上詞置辯，惟查，告訴人並未破壞被
    告之龍眼樹等情，業據證人即告訴人吳阿聯到庭證述綦詳。
    又按刑法第320、321條之竊盜罪，以「為自己或第三人不法
    所有之意圖」為要件。所謂不法所有，指不法得其物，行使
    其所有權內容之意。被告持木梯與剪刀，以偷盜方式，取得
    上開監視器，自屬不法取得。又被告將該監視器置於自己實
    力支配下，而行使對物之支配力，即屬「為自己不法之所有
    」甚明。被告稱係因認告訴人破壞其龍眼樹始破壞被告之監
    視器，證人吳阿聯則證稱：被告應係因監視器照見被告在該
    處來回走動，心生不滿，才剪斷監視器，二人陳述被告剪斷
    監視器之動機雖有不同，然均不影響被告破壞監視器後將之
    藏放家中之事實。至被告雖稱無意將該監視器變賣，證人即
    告訴人吳阿聯亦於本院審理時證稱：依被告小型剪刀剪斷監
    視器電線，而非拆除之手法，該監視器已無法再接上，而無
    從變賣等語。然物品得否變賣，應屬所有權處分權能之內涵
    ，不影響被告竊得監視器後已取得支配權之事實。被告上開
    辯詞，不影響其竊盜犯行之成立。事證明確，被告犯行應堪
    認定。
三、扣案之剪刀1支，刀鋒尚稱尖利，有本院勘驗照片2張可參，
    客觀上足以對人身安全構成傷害，為刑法竊盜罪所規範之兇
    器。核被告所為，係犯刑法第321條第1項第3款之攜帶兇器
    竊盜罪。爰審酌被告犯罪之動機、目的、手段，犯罪時所受
    之刺激及其品性、生活狀況、智識程度不佳、本件犯罪對告
    訴人所生之損害，及犯罪後已與告訴人達成和解並給付賠償
    之態度等一切情狀，量處如主文所示之刑，並諭知易科罰金
    之折算標準。又被告前未曾受有期徒刑以上刑之宣告，有臺
    灣高等法院被告前案紀錄表在卷可憑，素行尚稱良好，茲因
    一時失慮而罹刑典，經此偵審程序應已知警惕，而無再犯之
    虞，本院審酌上情，認對被告所宣告之刑以暫不執行為適當
    ，爰併予宣告緩刑2年，以勵自新。扣案之剪刀1支，為被告
    所有供本件犯罪所用之物，依法宣告沒收。
三、至被告以剪刀破壞監視器電線之行為，固涉犯刑法第354條
    之毀損罪，惟此部分業據告訴人撤回其告訴，有撤回告訴狀
    在卷可按，且此部分如構成犯罪，與竊盜部分為想像競合犯
    之裁判上一罪關係，爰不另為不受理之諭知。
據上論斷，應依刑事訴訟法第284條之1、第299條第1項前段，刑
法第321條第1項第3款、第41條第1項前段、第38條第1項第2款、
第74條第1項第1款判決如主文。
本案經檢察官簡志祥到庭執行職務
中    華    民    國   100    年    10    月    24    日
                  刑事第四庭  法  官  謝佩玲
以上正本證明與原本無異。
如不服本判決應於收受本判決後10日內向本院提出上訴書狀，並
應敘述具體理由。若未敘述理由者，應於上訴期間屆滿後20日內
向本院補提理由書狀（均須按他造當事人之人數附繕本）。
                              書記官  李玉雲
中    華    民    國   100    年    10    月    28    日
附錄本案論罪科刑法條全文：
中華民國刑法第321條第1項第3款
犯竊盜罪而有下列情形之一者，處6月以上、5年以下有期徒刑，
得併科新臺幣10萬元以下罰金：
三、攜帶兇器而犯之者。